臺灣臺中地方法院刑事判決　　　　　　 99年度訴緝字第408號
公　訴　人　臺灣臺中地方法院檢察署檢察官
被　　　告　蔡宏佳
上列被告因違反毒品危害防制條例案件，經檢察官提起公訴（99
年度毒偵字第1257號），經本院合議庭裁定適用簡式程序，本院
判決如下：
    主    文
蔡宏佳施用第一級毒品，累犯，處有期徒刑柒月。
    犯罪事實
一、蔡宏佳前犯竊盜罪及違反毒品危害防制條例案件，先後經法
    院各有期徒刑6月、拘役20日、2月及8月，後2罪定應執行有
    期徒刑9月確定，上開案件接續入監執行，嗣經假釋付保護
    管束出監，於民國98年7月26日未經撤銷，視為已執行完畢
    。而前因施用毒品案件，經送觀察、勒戒後，認無繼續施用
    毒品傾向，於96年8月2日執行完畢釋放。詎猶不知警惕，於
    99年2月1日下午在台中市清水區，以香煙方式施用第一級毒
    品海洛因1次。嗣於99年2月2日凌晨1時5分許，為警在臺中
    市警察局第三分局採集其尿液送驗，結果呈嗎啡陽性反應而
    查獲。
二、案經臺中市警察局第三分局報請臺灣臺中地方法院檢察署檢
    察官偵查起訴。
    理    由
一、按現行刑事訴訟法為保障被告之反對詰問權，排除具有虛偽
    危險性之傳聞證據，以求實體真實之發見，於該法第159條
    第1項明定被告以外之人於審判外之言詞或書面陳述，除法
    律有規定者外，不得作為證據。又被告以外之人於審判外之
    陳述，雖不符前4條之規定（即刑事訴訟法第159條之1至同
    條之4），而經當事人於審判程序同意作為證據，法院審酌
    該言詞陳述或書面陳述作成時之情況，認為適當者，亦得為
    證據；當事人、代理人或辯護人於法院調查證據時，知有第
    159條第1項不得為證據之情形，而未於言詞辯論終結前聲明
    異議者，視為有前項之同意，刑事訴訟法第159條之5定有明
    文。本件檢察官、被告並未就卷內證據資料之證據能力有所
    爭執，且迄於言詞辯論終結前，均未主張有刑事訴訟法第15
    9條第1項不得為證據之情形，是應認已同意卷內證據均得作
    為證據，且經本院審酌後，認無不適當之情形，應認本案調
    查之卷內證據均有證據能力，合先敘明。
二、訊據被告蔡宏佳對於上揭施用毒品之犯罪事實坦承不諱，且
    查：按一般人注射海洛因或嗎啡經體內吸收代謝約30分鐘後
    ，以嗎啡型態為主開始排入尿中，而以最初6至12小時排泄
    量最多，約有75%之毒品代謝物（嗎啡）可在注射之後24小
    時內陸續由尿中排出體外，剩餘量則可能在數日內分別排出
    體外，故一般而言，施用多量毒品者，於施用後4、5日仍有
    可能驗出低濃度毒品反應，此有法務部調查局92年1月2日調
    科壹字第0910089203-0號函影本附卷可稽。被告於99年2月
    2日所採集之尿液經送驗，呈嗎啡陽性反應，此有中山醫學
    大學附設醫院檢驗科藥物檢測中心尿液檢驗報告附卷可稽，
    顯見被告確有施用第一級毒品海洛因之犯行無訛。又被告前
    因施用毒品案件，經送觀察、勒戒後，認無繼續施用毒品傾
    向，於96年8月2日執行完畢釋放，此有本署刑案資料查註紀
    錄表附卷可稽，其於觀察、勒戒執行完畢釋放後5年內再度
    施用毒品犯行堪以認定。
三、核被告所為，係犯毒品危害防制條例第10條第1項之施用第
    一級毒品罪。又被告前犯竊盜罪及違反毒品危害防制條例案
    件，先後經法院各有期徒刑6月、拘役20日、2月及8月，後2
    罪定應執行有期徒刑9月確定，上開案件接續入監執行，嗣
    經假釋付保護管束出監，於98年7月26日未經撤銷，視為已
    執行完畢。此有刑案資料查註紀錄表可參，其於徒刑執行完
    畢後5年內故意再犯本件有期徒刑以上之罪，為累犯，依刑
    法第47條第1項之規定，加重其刑。爰審酌被告施用毒品係
    病態之自戕行為，且犯後坦承犯行等一切情狀，量處如主文
    所示之刑。
四、慈濟功德會證嚴上人在靜思語中開示「一個人不怕錯，就怕
    不改過」、「一個人最大的成就，就是從失敗中站起來」、
    「改變自己是自救，影響別人是救人」、「做該做的事是智
    慧，做不該做的事是愚痴」、「因緣果報，要種善因，斷惡
    緣」、「有心就有福，有願就有力，願有多大，力就有多大
    」，被告蔡宏佳已33歲，要有生命的覺醒，用心好好體認上
    述開示，發好願交一些好朋友，斷絕與吸毒朋友來往，下定
    決心改過，遠離毒品禍害，服刑完後，重新做人，才有機會
    孝順父母，並能為家人、為社會做些有貢獻的事，這樣才有
    服刑的真實價值。
據上論斷，應依刑事訴訟法第299條第1項前段、第273條第1項，
毒品危害防制條例第10條第1項，刑法第11條、第47條第1項，判
決如主文。
本案經檢察官劉文賓到庭執行職務。
中    華    民    國   100    年    1     月    27    日
                  刑事第六庭    法  官  郭德進
以上正本證明與原本無異。
如不服本判決應於收受判決後10日內向本院提出上訴書狀，並應
敘述具體理由；其未敘述上訴理由者，應於上訴期間屆滿後20日
內向本院補提理由書（均須按他造當事人之人數附繕本）「切勿
逕送上級法院」。
                                書記官  陳惠玲
中    華    民    國   100    年    1     月    27    日
附錄論罪科刑法條
毒品危害防制條例第10條第1項
施用第一級毒品者，處 6 月以上 5 年以下有期徒刑。